# 求教~关于销售赠品的会计处理

提问人：elaine371024 时间：2012-12-11 14:18:00
请教版主，现下客户销售有买二赠一等促销活动（购买的产品与赠送的不是同样的产品）。对于随赠商品，公司是否有两种帐务处理方式，
1. 按销售价格确认主产品的收入，以主产品的成本确认主营成本，以随赠商品成本确认销售费用。
2. 按售价格确认所有产品收入，以所有商品的曾本确认主营成本
请问公司是否可以选择其中一种做帐务处理，或准则有何特殊规定。 此外，处理的方式是否与赠品价值有关？如果公司赠送的商品是可以独立销售的，和赠送分拆的样品处理方式是否不同？
请赐教，不胜感激！

回答人：chenyiwei
基本赞同上述各位网友意见。此时的“赠”并非无条件，因此应作为实质上的捆绑销售进行会计处理，将总价按照相对公允价值分摊到各组成部分，分别计量各自的收入。
以下是即将发布的《中瑞岳华研究 2012 》中的一个问答，供参考：
赠送商品视同销售的问题 问题： 1 、通过自制杂志刊登广告获取收入，免费赠送的自制杂志是否需要视同销售？是否需要纳税？ 2 、商家促销时赠送的商品是否需要视同销售确认收入？ 背景： 1 ．A杂志社主营收入系刊登广告收入，目前单位将大部分自制杂志无偿赠送给酒店、高级会所等单位。现单位账务处理为针对杂志市场价计提销项税，计入销售费用，在会计上未确认收入。 2 、某发行公司经营零售业务，其中：外购大桶水通过存货核算，销售时存在赠送业务（比如订大桶水赠送小桶水、订奶赠水业务等），对于赠送的水按照市场价计提销项税计销售费用，并结转成本计入主营业务成本。 解答： 1 、根据《企业会计准则第 14 号——收入》第二条规定：“收入，是指企业在日常活动中形成的、会导致所有者权益增加的、与所有者投入资本无关的经济利益的总流入”，即“具有经济利益流入”是“收入”这一会计要素的一项基本特征，也是能否确认收入的基本判断标准。 因此，本案例中能否就无偿赠送的杂志确认收入的问题需要考虑杂志社的盈利模式。如果杂志社主要的收入和利润来源是广告费收入，大部分自制杂志系无偿赠送（即不获取杂志的销售收入），则可以将杂志的无偿赠送视为做广告的一种实现方式，是为其获得主营业务收入--广告费收入服务的。所以，从会计核算角度，鉴于杂志的无偿赠送不会带来直接经济利益，但有助于扩大该杂志的影响从而赚取更多的广告费收入，并且杂志的无偿赠送是该杂志社正常盈利模式的内在组成部分，所以对于无偿赠送的杂志在会计上不需要视同销售确认销售收入，而是将其成本计入与广告费收入对应的主营业务成本中。 在税务方面，根据《国家税务总局关于企业处置资产所得税处理问题的通知》（国税函[2008]828号）的规定，企业将资产移送他人用于市场推广或销售，因资产所有权属已发生改变而不属于内部处置资产，应按规定视同销售确定收入。因该杂志属于企业自制的资产，故在企业所得税税务处理中应按企业同类资产同期对外销售价格确定销售收入。
2 、对于“买一赠一”、“买大赠小”等促销活动而言，其中的“赠”并非无条件，而是以“买”为前提的，所以应当把“买”和“赠”作为一个整体进行处理，采用类似于捆绑销售的方式进行会计处理，将“买”部分的总价确认为销售收入，所售出商品和附送赠品的成本均转为营业成本。不应单独把其中的赠品成本确认为销售费用。 企业为促销目的无偿赠送的样品、试用装、礼品等，无需受赠方履行一定义务（如购买一定价值的商品）即可获赠的（如所谓“来就送”），此时的赠品成本应确认为销售费用，不确认收入和结转成本。因为此时赠品成本的付出并无对应的经济利益流入，所以不满足确认收入的条件。

回答人：chenyiwei
回复 elaine371024 的帖子
根据国税函[2008]875号文第三条：企业以买一赠一等方式组合销售本企业商品的，不属于捐赠，应将总的销售金额按各项商品的公允价值的比例来分摊确认各项的销售收入。
对于返利的会计处理，可总结如下：
《企业会计准则讲解 2010 》第十五章：“商业折扣，是指企业为促进商品销售而在商品标价上给予的价格扣除。企业销售商品涉及商业折扣的，应当按照扣除商业折扣后的金额确定销售商品收入金额。” 商业折扣，其本质上是为了促进销售，本案例中客户与代理商约定的返利政策的目的也是为了促进销售（尽管是以货物形式而不是以现金形式），所以在会计处理上可作为商业折扣处理。建议在第一年，按照扣除商业折扣（将于下年以实物方式支付的返利的公允价值）后的金额确定本期销售商品收入金额把将于下年支付的实物返利的公允价值确认为预收账款，递延到下一年度交付作为返利的实物时，确认为下一年度的销售收入。即：账务处理为（为简化起见，此处不考虑增值税的影响）： 第一年： 借：银行存款／应收账款等 贷：主营业务收入（=合同约定的价款总额÷(本期合同销售数量＋应于下一年度以实物返利方式提供的货物数量)×本期合同销售数量） 预收账款 同时按照本期实际交付的存货数量和对应的单位成本，结转相应的营业成本。 期末报表列报时，如果针对同一客户的同一销售合同，同时存在应收账款和预收账款的，则应按照抵销后的净额列报。 第二年，交付作为返利的实物时： 借：预收账款 贷：主营业务收入 同时将以实物返利方式交付的存货的成本结转为营业成本。 注意：返利的常见方式包括货币返利（按照合同条款计算可享受返利的金额，可以收取现金或者抵扣未来货款）和实物返利（在未来约定时间交付约定品种、数量的实物）两种。对于销售方而言，货币返利情况下所承担的负债为货币性负债（金融负债），而实物返利情况下确认的是非货币性负债（非金融负债），因此两者的账务处理有所不同。对于货币返利，通常的账务处理是在第一年末按照顾客有权享有并且很可能在未来实际享受的返利金额，借记主营业务收入，贷记预计负债。